Minutes et répertoires du notaire Jean-Baptiste BECHEFER, 11 mai 1827 - 21 juillet 1832 (étude XXXIV)
Archives nationales
Minutes et répertoires du notaire Jean-Baptiste BECHEFER (étude XXXIV)
11 mai 1827 - 21 juillet 1832
MC/ET/XXXIV/991 - MC/ET/XXXIV/1015, MC/RE/XXXIV/13 - MC/RE/XXXIV/14
Etude XXXIV; Bechefer, Jean-Baptiste
Archives nationales de France
Minutes et répertoires: la loi 2008-696 du 15 juillet 2008 relative aux archives a fixé à 75 ans à compter de la date de l'acte, ou à 25 ans à compter de la date du décès de l'intéressé si ce délai est plus bref, le délai de communication des minutes et répertoires des notaires; ce délai est porté à 100 ans à compter de la date de l'acte si le document se rapporte à un mineur (code du Patrimoine, articles L213-2, 4e d et 5e).
Autres documents de l'étude (dossiers de clients, comptabilité...): s'agissant d'archives privées, ces documents sont communicables selon les modalités fixées par le déposant ou le donateur.
Certains documents ne sont pas accessibles en raison de leur mauvais état de conservation.
Versement
Accès aux instruments de recherche de tous les notaires de l’étude XXXIV
Archives de l'étude XXXIV
- Minutes de Jean-Baptiste BECHEFER, 11 mai 1827 - 21 juillet 1832; MC/ET/XXXIV/991 - MC/ET/XXXIV/1015
  - Minutes. 1827, 11 mai - juin, 11 mai - juin 1827; MC/ET/XXXIV/991
    Informations concernant le classement:
    Le niveau inférieur de description, quand il existe, correspond aux minutes d'actes. Toutes les minutes ne sont pas forcément décrites une à une. Les descriptions de ces minutes sont plus ou moins détaillées.
    - Inventaire après décès: Antheaume, François-Ange. Boucher (marchand). Le Pré-Saint-Gervais, Grande rue, n° 49 bis., 16 mai 1827; MC/ET/XXXIV/991
      Informations complémentaires:
      Ustensiles et boutique de boucher.
      Origine de l'information:
      Base Miriad 2 des inventaires après décès, 1801-1850, par Thierry Boudignon, avec le concours de Marie-France Nivet et du personnel du Minutier central, 1995-2012 (base de données migrée: voir contexte dans le Plan d’orientation général - Notaires de Paris, guides thématiques du Minutier).
      Date de révision: 2011
      Date de création de la notice: 2004
      inventaire après décès; Le Pré-Saint-Gervais (Seine-Saint-Denis); Antheaume, François-Ange; boucher
    - Inventaire après décès: Prévost, Catherine. Salle, Jean (veuve). Fruitier (ancien marchand). Faubourg-Saint-Antoine (rue du), n° 82., 28 mai 1827; MC/ET/XXXIV/991
      inventaire après décès; Faubourg-Saint-Antoine (rue du); Prévost, Catherine; Salle, Jean; commerçant
    - Inventaire après décès: Lartigue, Marguertie-Louise. Bonnard, Alexandre-André (veuve). Commissaire des guerres. Cimetière-Saint-André (rue du), n° 18., 1er juin 1827; MC/ET/XXXIV/991
      inventaire après décès; Cimetière-Saint-André (rue du); Lartigue, Marguertie-Louise; Bonnard, Alexandre André; commissaire des guerres (Ancien Régime)
    - Inventaire après décès: Bigot, Marie. Brachet, Jean (épouse). Commissionnaire. Marais-du-Temple (rue des), n° 27., 22 juin 1827; MC/ET/XXXIV/991
      inventaire après décès; Marais-du-Temple (rue des); Bigot, Marie; Brachet, Jean
    - Inventaire après décès: Gatineau, Louis. Employé à la fourrière du roi. Verneuil (rue de), n° 50., 29 juin 1827; MC/ET/XXXIV/991
      inventaire après décès; Verneuil (rue de); Gatineau, Louis
  - Minutes. 1827, juillet - septembre, juillet - septembre 1827; MC/ET/XXXIV/992
  - Minutes. 1827, octobre - décembre, octobre - décembre 1827; MC/ET/XXXIV/993
  - Minutes. 1828, janvier - mars, janvier - mars 1828; MC/ET/XXXIV/994
  - Minutes. 1828, avril - juin, avril - juin 1828; MC/ET/XXXIV/995
  - Minutes. 1828, juillet - septembre, juillet - septembre 1828; MC/ET/XXXIV/996
  - Minutes. 1828, octobre - décembre, octobre - décembre 1828; MC/ET/XXXIV/997
  - Minutes. 1829, janvier - mars, janvier - mars 1829; MC/ET/XXXIV/998
  - Minutes. 1829, avril - mai, avril - mai 1829; MC/ET/XXXIV/999
  - Minutes. 1829, juin - juillet, juin - juillet 1829; MC/ET/XXXIV/1000
  - Minutes. 1829, août - septembre, août - septembre 1829; MC/ET/XXXIV/1001
  - Minutes. 1829, octobre - décembre, octobre - décembre 1829; MC/ET/XXXIV/1002
  - Minutes. 1830, janvier - février, janvier - février 1830; MC/ET/XXXIV/1003
  - Minutes. 1830, mars, mars 1830; MC/ET/XXXIV/1004
  - Minutes. 1830, avril - mai, avril - mai 1830; MC/ET/XXXIV/1005
  - Minutes. 1830, juin - août, juin - août 1830; MC/ET/XXXIV/1006
  - Minutes. 1830, septembre - octobre, septembre - octobre 1830; MC/ET/XXXIV/1007
  - Minutes. 1830, novembre - décembre, novembre - décembre 1830; MC/ET/XXXIV/1008
  - Minutes. 1831, janvier - mars, janvier - mars 1831; MC/ET/XXXIV/1009
  - Minutes. 1831, avril - juin, avril - juin 1831; MC/ET/XXXIV/1010
  - Minutes. 1831, juillet - septembre, juillet - septembre 1831; MC/ET/XXXIV/1011
  - Minutes. 1831, octobre - décembre, octobre - décembre 1831; MC/ET/XXXIV/1012
  - Minutes. 1832, janvier - mars, janvier - mars 1832; MC/ET/XXXIV/1013
  - Minutes. 1832, avril - mai, avril - mai 1832; MC/ET/XXXIV/1014
  - Minutes. 1832, 1er juin - 21 juillet, 1er juin - 21 juillet 1832; MC/ET/XXXIV/1015
- Répertoires de Jean-Baptiste BECHEFER, 14 mai 1824 - 20 juillet 1832; MC/RE/XXXIV/13 - MC/RE/XXXIV/14
  - Répertoire. 1824, 14 mai - 1827, 16 novembre, 14 mai 1824 - 16 novembre 1827; MC/RE/XXXIV/13
    Répertoire des notaires Auguste Griois (14 mai 1824-10 mai 1827), Jean-Baptiste Bechefer (11 mai-16 novembre 1827).
    Informations concernant le classement et la cotation:
    Le niveau inférieur de description, quand il existe, correspond aux mentions d'actes contenues dans le répertoire. Parmi celles-ci, certaines peuvent y être décrites, de manière plus ou moins détaillée. Pour consulter l'acte proprement dit, il convient de rechercher la cote au niveau des articles (registre ou liasse) des minutes du notaire (cote de type 'MC/ET').
    Ancienne(s) cote(s):
    302 MI
    - Inventaire après décès: Pinard, Angélique. Delabigne, Jean-Baptiste (épouse). Rouennerie (marchand de). Neuve-Saint-Merry (rue), n° 46., 7 août 1827
      Mention dans le répertoire du notaire coté:
      MC/RE/XXXIV/13
      Informations concernant le classement et la cotation du document:
      Attention: la cote de répertoire (de type 'MC/RE') ne permet pas de consulter la minute de l'acte. ll convient de rechercher la cote de la minute (de type 'MC/ET') au niveau des articles (registre ou liasse) de minutes du notaire.
      L'accès aux images numérisées des pages du répertoire se fait au niveau de description supérieur (' Répertoire du notaire '), rubrique ' Consulter les archives numérisées associées'.
      inventaire après décès; Neuve-Saint-Merri (rue); Pinard, Angélique; Delabigne, Jean-Baptiste; commerçant
    - Inventaire après décès: Gaillard, Jean-Baptiste. Chaudronnier. Cloître-Sainte-Opportune (place du), n° 10., 13 août 1827
      inventaire après décès; Cloître-Sainte-Opportune (place du); Gaillard, Jean-Baptiste; forgeron
    - Inventaire après décès: Feret, Michel. Epicier (marchand). Papillon (rue), n° 1 bis, faubourg-Poissonnière., 22 septembre 1827
      inventaire après décès; Papillon (rue); Feret, Michel; commerçant
    - Inventaire après décès: Sauve, Marie-Antoinette. Martel, Auguste-Hippolyte (épouse). Calandre (rue de la), n° 32., 26 septembre 1827
      inventaire après décès; Calandre (rue de la); Sauve, Marie-Antoinette; Martel, Auguste-Hippolyte
    - Inventaire après décès: Coquet, Marguerite-Eugénie. Niquet, Pierre-Marie (épouse). Gantier (ouvrier). Faubourg-Saint-Denis (rue du), n° 9., 1er octobre 1827
      inventaire après décès; Faubourg-Saint-Denis (rue du); Coquet, Marguerite-Eugénie; Niquet, Pierre-Marie; maroquinier
    - Inventaire après décès: Maton, Jean (aîné). Maréchal des logis des gardes du corps du roi. Chaillot (rue de), n° 99, institution Sainte-Périne., 6 octobre 1827
      inventaire après décès; Chaillot (rue de); Maton, Jean
    - Inventaire après décès: Buchet, François-Marie-Moïse. Tailleur. Beaurepaire (rue), n° 13., 10 octobre 1827
      inventaire après décès; Beaurepaire (rue); Buchet, François-Marie-Moïse; tailleur d'habits
    - Inventaire après décès: Lesguilliez, Rosalie. Prévost, André-Nicolas (veuve); Lesguillez, Pierre-M. (veuve). Boulogne., 29 octobre 1827
      inventaire après décès; Boulogne-Billancourt (Hauts-de-Seine); Lesguilliez, Rosalie; Prévost, André-Nicolas; Lesguillez, Pierre-M.
  - Répertoire. 1827, 17 novembre - 1832, 20 juillet, 17 novembre 1827 - 20 juillet 1832; MC/RE/XXXIV/14
    - Inventaire après décès: Panier, Jean-Christophe. Tailleur d'habits. Chevalier-du-Guet (rue du), n° 7., 21 octobre 1827
      MC/RE/XXXIV/14
      inventaire après décès; Chevalier-du-Guet (rue du); Panier, Jean-Christophe; tailleur d'habits
    - Inventaire après décès: Asseline, Anne-Victoire. Foucher, Pierre-François (épouse). Chef du recrutement au ministère de la guerre. Cherche-Midi (rue du), hôtel des conseils de guerres., 17 décembre 1827
      inventaire après décès; Cherche-Midi (rue du); Toulouse (hôtel de); Asseline, Anne-Victoire; Foucher, Pierre-François
    - Inventaire après décès: Vincent, Marie-Alexandre-François. Saint-Claude (rue), n° 4, au Marais., 29 février 1828
      inventaire après décès; Saint-Claude (rue); Vincent, Marie-Alexandre-François
    - Inventaire après décès: Trimouille, Antoine-Roch. Perruquier. Arbre Sec (rue de l'), n° 43., 5 mars 1828
      5 septembre 1824, mariage de Antoine Roch Trimouille, perruquier, rue Boucher, n° 4, et Béatrix Honorine Morin, couturière, rue des Francs Bourgeois, n° 4, RE/L/15.
      inventaire après décès; contrat de mariage; Arbre-Sec (rue de l'); Boucher (rue); Francs-Bourgeois (rue des); Trimouille, Antoine-Roch; Morin, Béatrix-Honorine; tailleur d'habits; coiffeur
    - Inventaire après décès: Wittmann, Ignace Denis-Antoine. Rubans en gros (ancien marchand de). Saint-Denis (rue), n° 227., 10 avril 1828
      inventaire après décès; Saint-Denis (rue); Wittmann, Ignace-Denis-Antoine; tisserand
    - Inventaire après décès: Biétrix, Joseph. Mouleur en plâtre. Petits-Augustins (rue des), n° 13., 12 avril 1828
      inventaire après décès; Petits-Augustins (rue des); Biétrix, Joseph
    - Inventaire après décès: Decime, Constance. Faiseuse de mode. Saint-Honoré (rue), n° 332., 17 avril 1828
      inventaire après décès; Saint-Honoré (rue); Decime, Constance
    - Inventaire après décès: Dhe, Marie-Madeleine. Lavigne, Jean-Marie (épouse); Millet, Jean-Baptiste-César (veuve). Orfèvre (compagnon). Saint-Christophe (rue), n° 8., 28 avril 1828
      inventaire après décès; Saint-Christophe (rue); Dhe, Marie-Madeleine; Lavigne, Jean-Marie; Millet, Jean-Baptiste-César; orfèvre
    - Inventaire après décès: Groubon, Geneviève. Ormes (quai aux), n° 10., 5 mai 1828
      inventaire après décès; Ormes (quai des); Groubon, Geneviève
    - Inventaire après décès: Dujou, Jean-Pierre. Porteur d'eau (Ancien). Faubourg-Montmartre (rue du), n° 40., 19 mai 1828
      inventaire après décès; Faubourg-Montmartre (rue du); Dujou, Jean-Pierre; magasinier
    - Inventaire après décès: Richir, François-Joseph. Garde-forestier. Chatenay-Malabry., 26 mai 1828
      inventaire après décès; Châtenay-Malabry (Hauts-de-Seine); Richir, François-Joseph
    - Inventaire après décès: James, Marie-Louise. Heudebert, Jean-François (épouse). Pompier fontainier. Ville-l'Evêque (rue de la), n° 45., 9 juin 1828
      inventaire après décès; Ville-l'Evêque (rue de la); James, Marie-Louise; Heudebert, Jean-François; plombier; pompier
    - Inventaire après décès: Dassy, Jeanne-Françoise-Josèphe. Moustey, François-Léandre (épouse). Chapelier. Mégisserie (quai de la), n° 2., 3 juillet 1828
      inventaire après décès; Mégisserie (quai de la); Dassy, Jeanne-Françoise-Josèphe; Moustey, François-Léandre; fabricant d'accessoires vestimentaires
    - Inventaire après décès: Teissedre, Antoine. Valet de chambre. Grenelle-Saint-Honoré (rue de), n° 3., 3 juillet 1828
      inventaire après décès; Grenelle-Saint-Honoré (rue de); Teissedre, Antoine; employé de maison
    - Inventaire après décès: Barry, François. Propriétaire. Chevalier de La Légion d'honneur. Madeleine (rue de la), n° 33., 1er août 1828
      inventaire après décès; Madeleine (rue de la); Barry, François
    - Inventaire après décès: Baud, Antoine-Joseph. Loueur de cabriolet. Vieilles-Tuileries (rue des), n° 36., 4 août 1828
      inventaire après décès; Vieilles-Tuileries (rue des); Baud, Antoine-Joseph; loueur de véhicules
    - Inventaire après décès: Aumler, Jean-Conrad. Propriétaire. Corderie-du-Temple (rue de la), n°s 3 et 5., 16 août 1828
      inventaire après décès; Corderie-du-Temple (rue de la); Aumler, Jean-Conrad
    - Inventaire après décès: Henry, André-Guillaume. Ingénieur ponts-et-chaussées, professeur. Saint-Pétersbourg (Russie)., 14 octobre 1828
      inventaire après décès; Saint-Pétersbourg (Russie); Henry, André-Guillaume; ingénieur; enseignant
    - Inventaire après décès: Guiraud, Pierre-Antoine. Acier poli (fabricant d'). Charlot (rue), n° 4., 10 novembre 1828
      inventaire après décès; Charlot (rue); Guiraud, Pierre-Antoine
    - Inventaire après décès: Michau, Alphonse-Alexandre. Juge Près Le Tribunal de 1ère Instance de La Seine. Violet (passage), n° 8., 17 novembre 1828
      inventaire après décès; Violet (passage); Michau, Alphonse-Alexandre; juge
    - Inventaire après décès: Lalau, Marie-Antoinette-Nicole. Marche (rue de la), n° 9., 22 novembre 1828
      inventaire après décès; Marche (rue de la); Lalau, Marie-Antoinette-Nicole
    - Inventaire après décès: Gambaro, Vincent. Editeur de musique. Croix des-Petits-Champs (rue), n° 23., 22 novembre 1828
      inventaire après décès; Croix-des-Petits-Champs (rue); Gambaro, Vincent; éditeur
    - Inventaire après décès: Voyer, Marie-Louise. Soisy-sous-Montmorency., 28 novembre 1828
      inventaire après décès; Soisy-sous-Montmorency (Val-d'Oise); Voyer, Marie-Louise
    - Inventaire après décès: Ray, Marie. Libraire. Neuve Saint Eustache (rue), n° 18., 16 décembre 1828
      inventaire après décès; Neuve-Saint-Eustache (rue); Ray, Marie; libraire
    - Inventaire après décès: Grenache, Marguerite-Joséphine. Geoffroy-l'Angevin (rue), n° 19., 3 janvier 1829
      inventaire après décès; Geoffroy-l'Angevin (rue); Grenache, Marguerite-Joséphine
    - Inventaire après décès: Hadamard, Esther. Halinbourg, Alkan (épouse). Châle (fabricant de). Neuve Saint Eustache (rue), n° 7., 8 janvier 1829
      inventaire après décès; Neuve-Saint-Eustache (rue); Hadamard, Esther; Halinbourg, Alkan; fabricant d'accessoires vestimentaires
    - Inventaire après décès: Jourdheuil, Reine-Jeanne. Wattripont, Brutus-Marie (épouse). Chapelier (ouvrier). Verrerie (rue de la), n° 65., 9 janvier 1829
      inventaire après décès; Verrerie (rue de la); Jourdheuil, Reine-Jeanne; Wattripont, Brutus-Marie; fabricant d'accessoires vestimentaires
    - Inventaire après décès: Beauge, Marie-Hortense. Hypolithe, Armand d' (épouse). Professeur de langue. Hanovre (rue du), n° 8., 29 janvier 1829
      inventaire après décès; Hanovre (rue de); Beauge, Marie-Hortense; Hypolithe, Armand d'; enseignant
    - Inventaire après décès: Gautier, Ambroise-Georges-Joseph. Avocat a la cour royale de paris. Ménars (rue), n° 8., 31 janvier 1829
      inventaire après décès; Ménars (rue); Gautier, Ambroise-Georges-Joseph; avocat
    - Inventaire après décès: Dudon, Adrien-Joseph. Faubourg-Saint-Martin (rue du), n° 60., 19 février 1829
      inventaire après décès; Faubourg-Saint-Martin (rue du); Dudon, Adrien-Joseph
    - Inventaire après décès: Barth, Marguerite-Véronique. Bertrand, Jean-Baptiste (épouse). Restaurateur (ancien). Grange-Aux-Belles (rue de la), n° 10., 23 février 1829
      inventaire après décès; Grange-aux-Belles (rue de la); Barth, Marguerite-Véronique; Bertrand, Jean-Baptiste; restaurateur
    - Inventaire après décès: Leblond, Marie-Anne. Delanoix, Charles (veuve). Boucher (ancien marchand). Faubourg-Poissonnière (rue du), n° 53., 2 mars 1829
      inventaire après décès; Faubourg-Poissonnière (rue du); Leblond, Marie-Anne; Delanoix, Charles; boucher
    - Inventaire après décès: Machault, Marie-Alexandrine. Arnouville-les-Gonesse., 9 avril 1829
      inventaire après décès; Arnouville-lès-Gonesse (Val-d'Oise); Machault, Marie-Alexandrine
    - Inventaire après décès: Goffart, Eléonore-Marie-Josèphe. Rougeolle, Louis-Marie (épouse). Limonadier. Université (rue de l'), n° 1, au Gros-Caillou., 29 juin 1829
      inventaire après décès; Université (rue de l'); Goffart, Eléonore-Marie-Josèphe; Rougeolle, Louis-Marie; restaurateur
    - Inventaire après décès: Lelouche, Marie-Louise-Jeanne. Trepsat, Guillaume (veuve). Architecte de l'hôtel des invalides et à Versailles. Université (rue de l'), n° 79., 2 juillet 1829
      inventaire après décès; Invalides (hôtel des); Université (rue de l'); Versailles (Yvelines); Lelouche, Marie-Louise-Jeanne; Trepsat, Guillaume; architecte
    - Inventaire après décès: Griois, Jean-Baptiste-Pierre. Pensionnaire du roi. Faubourg-Montmartre (rue du), n° 65., 14 juillet 1829
      inventaire après décès; Faubourg-Montmartre (rue du); Griois, Jean-Baptiste-Pierre
    - Inventaire après décès: Brigaut, Jean-Nicolas. Hôtelier (hôtel de breteuil). Rivoli (rue de), n° 22., 15 juillet 1829
      inventaire après décès; Breteuil (hôtel de); Rivoli (rue de); Brigaut, Jean Nicolas; hôtelier
    - Inventaire après décès: Maubon, Anne-Nicole-Victoire. Daupeley, Pierre-Louis (veuve). Pavée-Saint-André des-Arts (rue), n° 5., 5 août 1829
      inventaire après décès; Pavée-Saint-André (rue); Maubon, Anne-Nicole-Victoire; Daupeley, Pierre-Louis
    - Inventaire après décès: Alexandre, Marie-Messidor. Hurtrel, Jacques-Auguste (épouse). Menuisier. Rameau (rue), n° 7., 14 août 1829
      inventaire après décès; Rameau (rue); Alexandre, Marie-Messidor; Hurtrel, Jacques-Auguste; menuisier
    - Inventaire après décès: Patton, Jacques-Jean-Baptiste. Valet de chambre du marquis de vrigny. Echiquier (rue de l'), n° 18., 1er septembre 1829
      inventaire après décès; Echiquier (rue de l'); Patton, Jacques-Jean-Baptiste; Vrigny (marquis de); employé de maison
    - Inventaire après décès: Marcerou, Antoine-Alexis-Louis. Soiries et nouveautés (marchand de). Vivienne (rue), n° 11., 4 septembre 1829
      inventaire après décès; Vivienne (rue); Marcerou, Antoine-Alexis-Louis; commerçant
    - Inventaire après décès: Pealat, Claude Denis. Vermicellier. Percée (rue), n° 4., 15 septembre 1829
      inventaire après décès; Percée (rue); Pealat, Claude Denis
    - Inventaire après décès: Fournier, Jacques-Adrien. Vins (marchand de). Maubert (place), n° 36., 19 octobre 1829
      inventaire après décès; Maubert (place); Fournier, Jacques-Adrien; commerçant
    - Inventaire après décès: Hugon, Claude-Louis. Confiseur (ancien). Belleville., 14 novembre 1829
      inventaire après décès; Belleville (ancienne commune); Hugon, Claude-Louis
    - Inventaire après décès: Roy, Louis-Joseph. Charron. Vaugirard (rue de), n° 89., 28 novembre 1829
      inventaire après décès; Vaugirard (rue de); Roy, Louis-Joseph; charron
    - Inventaire après décès: Quentin, Victoire-Agathe. Travers, François-Victor (épouse). Négociant. Saint-Jacques (rue), n° 52., 1er février 1830
      inventaire après décès; Saint-Jacques (rue); Quentin, Victoire-Agathe; Travers, François-Victor; négociant
    - Inventaire après décès: Dupin, Bélier-Thermidor. Cylindreur et calendreur (négociant). Ouest (rue de l'), n° 16., 20 février 1830
      inventaire après décès; Ouest (rue de l'); Dupin, Bélier Thermidor; négociant
    - Inventaire après décès: Malice, Louis. Vendôme (rue de), n° 4., 24 février 1830
      inventaire après décès; Vendôme (rue de); Malice, Louis
    - Inventaire après décès: Gris, Marguerite. Lime, Pierre-Jean (épouse). Menuisier (ouvrier). Maçons-Sorbonne (rue des), n° 22., 6 mars 1830
      inventaire après décès; Maçons-Sorbonne (rue des); Gris, Marguerite; Lime, Pierre-Jean; menuisier
    - Inventaire après décès: Adde, Théodore. Restaurateur. Richelieu (rue de), n° 9., 18 mars 1830
      inventaire après décès; Richelieu (rue de); Adde, Théodore; restaurateur
    - Inventaire après décès: Belsey, Eléonore. Parker, Thomas (veuve). Propriétaire. Mont-Thabor (rue du), n° 12., 26 mars 1830
      inventaire après décès; Mont-Thabor (rue du); Belsey, Eléonore; Parker, Thomas
    - Inventaire après décès: Michon, Jules-Joseph. Tailleur fripier (marchand). Saint-Jacques de-la-Boucherie (rue), n° 12., 1er avril 1830
      inventaire après décès; Saint-Jacques-la-Boucherie (rue); Michon, Jules-Joseph; tailleur d'habits; brocanteur
    - Inventaire après décès: Presle, François-Constant de. Propriétaire. Thibault-aux-Dés (rue), n° 12., 15 juin 1830
      inventaire après décès; Thibault-aux-Dés (rue); Presle, François-Constant de
    - Inventaire après décès: Forest, Jean-Louis. Agent d'affaires. Rameau (rue), n° 8., 19 juin 1830
      inventaire après décès; Rameau (rue); Forest, Jean-Louis
    - Inventaire après décès: Delaire, Pierre. Maubert (place), n° 36., 21 août 1830
      inventaire après décès; Maubert (place); Delaire, Pierre
    - Inventaire après décès: Schnal, François-Barthélemy. Artiste. Neuve-Saint-Roch (rue), n° 41., 22 septembre 1830
      inventaire après décès; Neuve-Saint-Roch (rue); Schnal, François-Barthélemy; artiste
    - Inventaire après décès: Chevalier, Jean-Baptiste-François. Propriétaire. Michel-Le-Comte (rue), n° 32., 30 septembre 1830
      inventaire après décès; Michel-Le-Comte (rue); Chevalier, Jean-Baptiste-François
    - Inventaire après décès: Toussaint, Marguerite. Pillon, François-Hubert (veuve). Cocher (ancien). La Chapelle-Saint-Denis, grande rue, n° 113., 9 décembre 1830
      inventaire après décès; La Chapelle (ancienne commune); Toussaint, Marguerite; Pillon, François-Hubert; conducteur de véhicules
    - Inventaire après décès: Leferon, Jérôme-André. Grange-Batelière (rue), n° 18., 28 décembre 1830
      inventaire après décès; Grange-Batelière (rue de la); Leferon, Jérôme-André
    - Inventaire après décès: Badenier, Edme. Concierge. Ménars (rue), n° 8., 6 janvier 1831
      inventaire après décès; Ménars (rue); Badenier, Edme; concierge
    - Inventaire après décès: Jumel, Félicité-Florentine., 20 janvier 1831
      inventaire après décès; Jumel, Félicité-Florentine
    - Inventaire après décès: Dufour, Marguerite-Félicité. Jumel, Louis-Joseph (épouse). Propriétaire. Pré-Saint-Gervais., 23 février 1831
      inventaire après décès; Le Pré-Saint-Gervais (Seine-Saint-Denis); Dufour, Marguerite-Félicité; Jumel, Louis-Joseph
    - Inventaire après décès: Cahen, Fanny-Goudechaux. Halphen, Elie (épouse). Bijoutier (fabricant). Jean-Jacques-Rousseau (rue), n° 13., 5 mai 1831
      inventaire après décès; Jean-Jacques-Rousseau (rue); Cahen, Fanny-Goudechaux; Halphen, Elie; orfèvre
    - Inventaire après décès: Debeaune, Louise-Augustine-Valentine. Lamirault, Jean-François (épouse). Boucher (marchand). Beaune (rue de), n° 4, marché de Boulainvilliers., 16 juin 1831
      9 messidor an XIII, liquidation et partage de la succession Debeaune, RE/XXXIV/9.
      inventaire après décès; Beaune (rue de); Debeaune, Louise-Augustine-Valentine; Lamirault, Jean-François; boucher
    - Inventaire après décès: Oppenheimer dit Rhode, Jean-Léopold-Seligmann. Lancry (rue de), n° 18., 17 juin 1831
      inventaire après décès; Lancry (rue de); Oppenheimer dit Rhode, Jean-Léopold-Seligmann
    - Inventaire après décès: Dupuis, François. Propriétaire, rentier. Lune (rue de la), n° 26., 23 juin 1831
      inventaire après décès; Lune (rue de la); Dupuis, François
    - Inventaire après décès: Leprince, Aimé-Parfait. Entrepreneur de relais. Neuve-Saint-Augustin (rue), n° 19., 24 juin 1831